臺灣基隆地方法院刑事判決　　　　　　　 94年度訴字第217號
公　訴　人　臺灣基隆地方法院檢察署檢察官
被　　　告　甲○○　男　27歲.
　　　　　　　　　　（另案在臺灣基隆監獄執行中）
上列被告因違反毒品危害防制條例案件，經檢察官提起公訴（ 9
4年度毒偵字第544號、第600號）及移送併辦（ 94年度毒偵字第
241號、第310號），本院合議庭裁定由受命法官獨任進行審判，
經改依簡式審判程序審理後判決如下：
    主      文
甲○○連續施用第一級毒品，累犯，處有期徒刑壹年，扣案之第
一級毒品海洛因小包（合計淨重零點玖壹公克）及含第一級毒
品海洛因之殘渣袋壹個均沒收銷燬之，又扣案之注射針筒肆支及
杓子壹支均沒收。
    事實及理由
一、犯罪事實：
  (一)甲○○前因違反懲治盜匪條例及贓物案件，經本院於81年 7
    月8日以81年少訴字第19號判決，分別判處有期徒刑2年10月
    及3月，定應執行刑為有期徒刑3年，緩刑5 年確定；又因違
    反麻醉藥品管理條例案件，經本院於85年8 月31日以85年易
    字第932號判決，判處有期徒刑5 月，如易科罰金，以300元
    折算1 日確定；再因竊盜案件，經本院於85年12月13日以85
    年度訴緝字第57號判決，判處有期徒刑1 年確定；復因違反
    麻醉藥品管理條例案件，經本院於85年12月17日以85年度易
    字第1351號判決，判處有期徒刑7月確定，所犯上開3罪，合
    併定應執行刑為有期徒刑1年9月，嗣其所受緩刑之宣告經撤
    銷，前所受有期徒刑1年9月及3 年之刑接續執行，於88年10
    月25日假釋出監，其於假釋中復犯罪，經撤銷假釋後，執行
    殘刑有期徒刑1年6月6日，於91年3月28日縮短刑期執行完畢
    。
  (二)又其前因施用第1 級毒品案件，經裁定送觀察勒戒後，認無
    繼續施用毒品之傾向，由臺灣基隆地方法院檢察署檢察官於
    90年5月15日以90年度毒偵字第707號為不起訴處分確定，而
    於同年5月18日執行觀察勒戒完畢出所。復因施用第1級與第
    2級毒品案件，經臺灣高等法院判處有期徒刑10月、5月，應
    執行有期徒刑1 年確定；再因詐欺及加重竊盜案件，經本院
    判處有期徒刑1年及1年2月，應執行有期徒刑2年確定，現在
    監執行中。
  (三)詎其仍不知悔改，於觀察勒戒執行完畢後5 年內，復基於施
    用第1級毒品海洛因之概括犯意，自93年11月10日起至94年4
    月12日上午入監執行前止，在基隆市○○區○○路104 巷10
    號1樓住處，以將第1級毒品海洛因加食鹽水注入注射針筒施
    打血管之方式，平均1天施用2至3次，而連續施用第1級毒品
    海洛因多次；另基於施用第2 級毒品安非他之犯意，於93年
    11月10日施用第1級毒品海洛因時，將第2級毒品安非他命摻
    入第1 級毒品海洛因內，而同時施用第1級毒品海洛因與第2
    級毒品安非他命1 次。
  (四)嗣甲○○為警先後於下列時地查獲，並扣得第1 級毒品海洛
    因等物：
    1.93年11月10日下午 1時50分許，在基隆市安樂區○○○街
      146之2號3樓。
    2.93年11月23日下午2時30分許，在基隆市○○區○○路104
      巷10號2樓，扣得其所有供施用第1級毒品海洛因用之注射
      針筒3支及杓子1支。
    3.94年1 月14日晚上8 時15分許，在基隆市中山區○○○路
      241巷1號前，扣得第1級毒品海洛因1小包（淨重0.09公克
      ），及其所有供施用第1級毒品海洛因用之注射針筒1支。
    4.94年1 月19日凌晨1時50分許，在基隆市○○區○○路228
      公園前，扣得第1級毒品海洛因2小包（淨重0.82公克）及
      含有第1級毒品海洛因之殘渣袋1個。
二、上開事實有下列證據足以證明：
  (一)被告之供述：
    被告於本院準備程序及審理中坦承於上開時地，連續施用第
    1級毒品海洛因，且同時施用第1級毒品海洛因及第2 級毒品
    安非他命1次。
  (二)基隆市衛生局基衛檢壹字第0930017009號、第0000000000號
    檢驗成績書各1份、臺灣尖端先進生技醫藥股份有限公司200
    5/01/21及2005/01/28號濫用藥物檢驗報告各1份：
    被告為警查獲後所採集之尿液經送驗結果，均呈嗎啡之陽性
    反應，其中於93年11月10日為警查獲時所採之尿液經送驗結
    果，並呈甲基安非他命之陽性反應。
  (三)扣案之白色粉末3 包（合計淨重0.91公克），及法務部調查
    局94年3 月18日調科壹字第320002625號、94年2月24日調科
    壹字第320002608號鑑定通知書各1份：
    扣案之白色粉末經鑑定結果，均含第1級毒品海洛因。
  (四)含白色粉末之夾鍊袋1個：
    被告供稱扣案之夾鍊袋含有第1級毒品海洛因之殘渣。
  (五)注射針筒4支及杓子1支。
    被告供承扣案之注射針筒及杓子均係其所有，供施用第1 級
    毒品海洛因之用。
  (六)臺灣基隆地方法院檢察署檢察官90年度毒偵字第707 號不起
    訴處分書及臺灣高等法院被告前案紀錄表各1份：
    被告前因施用第1 級毒品案件，經裁定送觀察勒戒後，認無
    繼續施用毒品之傾向，由檢察官為不起訴處分確定，於90年
    5月18日執行觀察勒戒完畢出所。
三、論罪科刑之理由：
  (一)按海洛因、安非他命分係毒品危害防制條例第 2條第2項第1
    款、第2款所定之第 1級毒品、第2級毒品，被告予以施用，
    核其所為，係犯毒品危害防制條例第10條第1項、第2項之施
    用第1級、第 2級毒品罪。又被告因施用而持有第1級毒品海
    洛因、第2級毒品安非他命，其持有第1級毒品與第2 級毒品
    之低度行為應為施用第1級毒品與第2級毒品之高度行為所吸
    收，不另論罪。
  (二)被告先後多次施用第1 級毒品海洛因，時間緊接，且觸犯構
    成要件相同之罪名，顯係基於概括犯意為之，為連續犯，應
    論以1 罪，並依法加重其刑。
  (三)檢察官雖僅就被告於93年11月10日下午1時50分前之1日內起
    至同年月23日上午某時止，施用第1 級毒品海洛因之犯行，
    提起公訴，然未起訴之部分與起訴之部分，有前述連續犯裁
    判上1罪之關係，本院依法自得併予審理。
  (四)被告以1個施用行為，同時施用第1 級毒品海洛因及第2級毒
    品安非他命，觸犯數罪名，為想像競合犯，應依刑法第55條
    之規定，從一重之施用第1 級毒品罪處斷。檢察官認被告所
    犯上開2 罪，犯意各別，行為不同，應予分論併罰，尚有未
    洽。
  (五)被告曾受如犯罪事實欄所載有期徒刑之執行完畢，於5 年內
    再犯本件有期徒刑以上之罪，為累犯，應依法遞加重其刑。
  (六)爰審酌被告犯罪之動機、曾有施用毒品前科仍不思悔改，一
    再施用毒品，惟犯罪後坦承犯行、態度良好，且所犯施用毒
    品行為係戕害自己身心健康，尚未危及他人等一切情狀，量
    處如主文所示之刑。
四、沒收：
  (一)扣案之白色粉末3包（合計淨重0.91公克），均含第1級毒品
    海洛因，業如前認定；又扣案之夾鍊袋1個含有第1級毒品海
    洛因之殘渣，亦據被告供承在卷，因夾鍊袋中所含之第1 級
    毒品海洛因量微無法與夾鍊袋分離，爰均併依毒品危害防制
    條例第18條第1 項前段，宣告沒收銷燬之。
  (二)扣案之注射針筒4支及杓子1支，係被告所有供施用第1 級毒
    品海洛因之用，爰均依法宣告沒收。
五、應適用之法條：
　　刑事訴訟法第273 條之1 第1 項、第310 條之2 、第454 條
    第1 項、第299 條第1 項前段，毒品危害防制條例第10條第
    1項、第2項、第18條第1 項前段，刑法第11條、第56條、第
    55條、第47條、第38條第1項第2款。
六、對於本件判決如有不服，得自收受送達後10日內，向本院提
    出上訴書狀，上訴於臺灣高等法院。
本案經檢察官乙○○到庭執行職務。
中　　華　　民　　國　　94　　年　　4 　　月　　29　　日
                  刑事第一庭法  官  劉桂金
以上正本證明與原本無異。
對於本件判決如有不服，應於收受送達後10日內，向本院提出上
訴書狀，上訴於臺灣高等法院，並按他造當事人之人數附具繕本
。
中　　華　　民　　國　　94　　年　　4 　　月　　29　　日
                            書記官  黃士元
附錄論罪科刑法條：
毒品危害防制條例第10條：
施用第1 級毒品者，處6 月以上5 年以下有期徒刑。
施用第2 級毒品者，處3 年以下有期徒刑。
